ACORDAO-COMPLETO-2356873

ACÓRDÃO DE RELAÇÃO

ACÓRDÃO DE RELAÇÃO 4401/2019 ATA 22/2019 - SEGUNDA CÂMARA

Acórdão 4401/2019-TCU-Segunda Câmara
	Os Ministros do Tribunal de Contas da União ACORDAM, por unanimidade, com fundamento nos arts. 1º, inciso V, e 39, inciso II, da Lei 8.443/1992, c/c os arts. 1º, inciso VIII, 143, inciso II, 259, inciso II, e 260, § 5º, do Regimento Interno/TCU e no art. 7º, inciso I, da Resolução/TCU 206/2007, em considerar prejudicada a apreciação do mérito dos atos de concessão de pensão civil a seguir relacionados, por perda de objeto, tendo em vista o falecimento dos interessados ou o advento do termo final das condições objetivas necessárias à manutenção do benefício, de acordo com os pareceres emitidos nos autos:
1. Processo TC-Processo 012.105/2019-8 (PENSÃO CIVIL) 
	1.1. Interessados: Alex Brites de Mattos (XXX.795.097-XX) ; America Ramos Jones (XXX.894.477-XX) ; Anderson Brites de Mattos (XXX.795.197-XX) ; Antuza Vigier Libero (XXX.025.857-XX) ; Dalva Rosa de Oliveira (XXX.499.217-XX) ; Daria Duarte dos Santos (XXX.659.667-XX) ; Dora da Silva Cardoso (XXX.878.357-XX) ; Durvina da Conceição Pacheco (XXX.729.347-XX) ; Evacy Fonseca do Nascimento (XXX.257.707-XX) ; Fabio Brites de Mattos (XXX.797.187-XX) ; Guilhermina Ribeiro de Jesus (XXX.333.277-XX) ; Iwamilda Barbosa Pontes (XXX.747.267-XX) ; Jacyra Coutinho de Oliveira (XXX.561.767-XX) ; Jahyr Brum Iettzz (XXX.416.587-XX) ; Jorge Garcia de Lima (XXX.795.767-XX) ; Lucia Costa de Vasconcelos (XXX.123.607-XX) ; Luciana Francisca Lopes das Dores (XXX.424.647-XX) ; Maria Madalena Garcia (XXX.522.287-XX) ; Mariana Lima de Araujo (XXX.016.797-XX) ; Nadir Brites de Matos (XXX.368.477-XX) ; Neuza Rodrigues da Silva (XXX.466.077-XX) ; Raquel de Souza Pereira (XXX.635.817-XX) ; Renato Fonseca do Nascimento (XXX.423.237-XX) ; Silvia Duarte dos Santos (XXX.467.357-XX) .
	1.2. Órgão/Entidade: Delegacia de Administração do Ministério dos Transportes no Estado do Rio de Janeiro – MT/RJ.
	1.3. Relator: Ministro-Substituto Marcos Bemquerer Costa.
	1.4. Representante do Ministério Público: Procurador Marinus Eduardo De Vries Marsico.
	1.5. Unidade Técnica: Secretaria de Fiscalização de Pessoal (Sefip) .
	1.6. Representação legal: não há.
	1.7. Determinações/Recomendações/Orientações: não há.

Segunda Câmara

Delegacia de Administração do Ministério dos Transportes no Estado do Rio de Janeiro - MT/RJ.

Alex Brites de Mattos (XXX.795.097-XX); America Ramos Jones (XXX.894.477-XX); Anderson Brites de Mattos (XXX.795.197-XX); Antuza Vigier Libero (XXX.025.857-XX); Dalva Rosa de Oliveira (XXX.499.217-XX); Daria Duarte dos Santos (XXX.659.667-XX); Dora da Silva Cardoso (XXX.878.357-XX); Durvina da Conceição Pacheco (XXX.729.347-XX); Evacy Fonseca do Nascimento (XXX.257.707-XX); Fabio Brites de Mattos (XXX.797.187-XX); Guilhermina Ribeiro de Jesus (XXX.333.277-XX); Iwamilda Barbosa Pontes (XXX.747.267-XX); Jacyra Coutinho de Oliveira (XXX.561.767-XX); Jahyr Brum Iettzz (XXX.416.587-XX); Jorge Garcia de Lima (XXX.795.767-XX); Lucia Costa de Vasconcelos (XXX.123.607-XX); Luciana Francisca Lopes das Dores (XXX.424.647-XX); Maria Madalena Garcia (XXX.522.287-XX); Mariana Lima de Araujo (XXX.016.797-XX); Nadir Brites de Matos (XXX.368.477-XX); Neuza Rodrigues da Silva (XXX.466.077-XX); Raquel de Souza Pereira (XXX.635.817-XX); Renato Fonseca do Nascimento (XXX.423.237-XX); Silvia Duarte dos Santos (XXX.467.357-XX).

MARCOS BEMQUERER

não há.

PENSÃO CIVIL (PCIV)

Secretaria de Fiscalização de Pessoal (Sefip).